#### Técnico de Contabilidade

M



#### Data de Nascimento 1993-01-12

Técnico de Contabilidade com um ano de experiência na área; Sempre focado em obter resultados viáveis fruto de um trabalho prestado com dedicação e com o objetivo de corresponder às expectativas do cliente.

À procura de novos desafios na área financeira.

# **Experiência Profissional**

#### 2017-06 - 2018-07 Assistente de Contabilidade

Mazars - Contabilidade e Outsourcing Classificação de documentos contabilísticos.

Processamento Salarial.

Tratamento de impostos e obrigações fiscais.

Realização de reportings.

Gestão de contacto e interação direta com o cliente.

#### 2012-09 - 2018-09 Tesoureiro

Tuna de Contabilidade do Porto Gestão de recursos financeiros. Coordenação e logística de eventos.

#### 2011-09 - 2012-09 Técnico de Ótica

**GrandVision** 

## Educação

#### 2012-09 - 2018-09 Instituto Superior de Contabilidade e Administração (ISCAP)

Licenciatura em Contabilidade e Administração

#### 2009-09 - 2011-09 Colégio de Gaia

Conclusão de Curso de Contabilidade e Gestão (Nível 4 no Quadro nacional de Qualificações)

# Línguas

Inglês

Fluído

Espanhol



## **Certificados**

Para verificação dos certificados obtidos, por favor visitar a minha página do LinkedIn.

## Competências

Facilidade em trabahar em equipa e a adaptar-se a novos contextos profissionais.

Dinâmico, reponsável e com o espirito certo.

Conhecimentos em Microsoft Office (Word, Excell, Access, Project).

Conhecimento e experiência em software de contabilidade.

Facilidade em aprender.